臺灣高等法院刑事判決　　　　　　　　　　　　　　九十三年度上易字第七四五號
　　上　訴　人
　　即　被　告　　乙○○
右上訴人即被告因竊盜案件，不服臺灣板橋地方法院九十三年度易字第七０號，中華
民國九十三年三月三十一日第一審判決（起訴案號：臺灣板橋地方法院檢察署九十三
年度偵字第八０四號），提起上訴，本院判決如左：
    主      文
上訴駁回。
    事實及理由
一、本案經本院審理結果，認第一審判決以上訴人即被告乙○○前因竊盜罪、違反藥
    事法罪、傷害罪及違反毒品危害防制條例罪，經本院及臺灣板橋地方法院依序判
    處有期徒刑六月、四月、四月、六月確定，嗣經臺灣板橋地方法院裁定應執行有
    期徒刑一年六月確定，於民國（下同）九十年八月一日縮刑期滿執行完畢，猶不
    知悔悟，竟於五年內之九十一年九月二十四日中午十二時許，攜帶其所有客觀上
    可供兇器使用之一字起子一支，撬開甲○○住處之門鎖竊取金項鍊等財物，所為
    係犯刑法第三百二十一條第一項第三款、第二款之攜帶兇器毀壞門扇竊盜罪，爰
    依累犯之規定，酌情判處有期徒刑十月。經核其認事及用法均無違誤，量刑亦甚
    允當，應予維持，並引用第一審判決書（如附件，其中事實一、第五行所載假釋
    縮刑期滿日期「九十年八月三十一日」，應更正為「九十年八月一日」）記載之
    事實、證據及理由。
二、被告提起上訴意旨以：被告另於九十二年三月二十日下午二時三十分許犯竊盜罪
    ，經臺灣板橋地方法院以九十二年度易字第一八三七號判決判處有期徒刑一年，
    並經本院九十二年度上易字第二九七八號判決上訴駁回確定，二者應依連續犯之
    規定論以一罪。原審未予審酌，自有未合云云。
三、按連續數行為而犯同一之罪名者，以一罪論，固為刑法第五十六條前段所明定，
    然本件被告於九十一年九月二十四日之竊盜犯行，非但與被告於九十二年三月二
    十日之竊盜犯行，二者時間相距達半年，已難認係時間緊接；且被告於該案檢察
    官偵查中自承：「『阿茂』（指共犯張振茂）體型高瘦，他說他有辦法從窗戶進
    入陽臺，我們是臨時起意偷的」（臺灣板橋地方法院檢察署九十二年度偵字第八
    三三二號偵查卷第四三頁反面），尤未可認被告自始係基於概括之犯意而犯上開
    二件竊盜罪，顯無從依連續犯之規定論以一罪。上訴意旨指摘原判決之用法違誤
    ，為無理由，應予駁回。
據上論斷，應依刑事訴訟法第三百七十三條、第三百六十八條，判決如主文。
本案經檢察官吳國南到庭執行職務
中　　華　　民　　國　　　九十三　　　年　　　六　　　月　　　十五　　　日
                              臺灣高等法院刑事第六庭
                                  審判長法  官  陳　春　秋
                                        法  官  洪　英　花
                                        法  官  王　麗　莉
右正本證明與原本無異。
不得上訴。
                                        書記官  蘇  秋  
中　　華　　民　　國　　　九十三　　　年　　　六　　　月　　　十五　　　日
附錄本案論罪科刑法條全文
刑法第三百二十一條：
犯竊盜罪而有左列情形之一者，處六月以上五年以下有期徒刑：
一、於夜間侵入住宅或有人居住之建築物、船艦或隱匿其內而犯之者。
二、毀越門扇、牆垣或其他安全設備而犯之者。
三、攜帶兇器而犯之者。
四、結夥三人以上而犯之者。
五、乘火災、水災或其他災害之際而犯之者。
六、在車站或埠頭而犯之者。
前項之未遂犯罰之。
